# 请教陈版：关于 4S 店特殊情况的处理

提问人：伤逝 KIM 时间：2019-08-26 19:49:35
请教陈版，4S店的会计处理。
由于在浙江地区，受到国六政策的影响，如果在 7 月 1 日之前国五的车未上牌，则 7 月之后无法上牌。因此在 7 月 1 日之前将无法出售的作为存货核算国五车全部销售给自己（4S 店），开具机动车销售发票，然后上牌，过户在 4S店名下。请问此时，在会计核算中需要做什么处理吗？
1 、仍作为存货核算
2 、减少存货，作为固定资产核算
3 、先放在一个往来科目过渡，存货减少，等到出售时做相反的分录，然后按照正常销售处理
谢谢！

回答人：chenyiwei
该交易不具有商业实质，未转移存货所有权上主要风险和报酬以及对存货的控制权，故不确认收入，继续作为存货核算，不确认损益。销售给客户时才确认销售收入和结转成本。